【裁判字號】    89,上易,133
【裁判日期】    890314
【裁判案由】    竊盜
【裁判全文】
臺灣高等法院高雄分院刑事判決          八十九年度上易字第一三三號
    上  訴  人  臺灣屏東地方法院檢察署檢察官
    被      告  乙○○
    選任辯護人  謝嘉順律師
                蘇二郎
右上訴人因被告竊盜案件，不服臺灣屏東地方法院八十八年度易字第一四四０號，中
華民國八十八年十二月十日第一審判決（起訴案號：臺灣屏東地方法院檢察署八十八
年偵字第六五二八號）提起上訴，本件判決如左：
      主      文
上訴駁回。
      理      由
一、本案經本院審理結果，認第一審判決被告無罪並無不當，應予維持，並引用第一
    審判決書記載之理由。
二、檢察官上訴意旨略以被告著手翻動被害人李再誠於其駕駛座內財物之情事，迭據
    李再誠陳述明確，原判決認事用法尚有未洽等語；但查李再誠並未目睹被告有搜
    尋財物情事，已據其於原審說明綦詳，檢察官上訴意旨仍執陳詞，指摘原判決不
    當、為無理由，應予駁回。
三、據上論斷，應依刑事訴訟法第三百六十八條、第三百七十三條，判決如主文。
本案經檢察官朱文彬到庭執行職務。
中    華    民    國     八十九     年       三       月     十四       日
                              臺灣高等法院高雄分院刑事第六庭
                                  審判長法官  陳吉雄
                                        法官  周賢銳
                                        法官  江泰章
右正本證明與原本無異。
不得上訴。
                                      書記官  黃一秋
中    華    民    國     八十九     年       三       月      十五      日
                                                                        Ａ
臺灣屏東地方法院刑事判決                        八十八年度易字第一四四○號
    公訴人  臺灣屏東地方法院檢察署檢察官
    被  告  乙○○  男  三十七歲（民國○○○年○月○○○日生）
                    住高雄市○○區○○街三四巷五號二樓
                    身分證統一編號：Ｚ000000000號
右列被告因竊盜案件，經檢察官提起公訴（八十八年度偵字第六五二八號），本院判
決如左：
     主  文
乙○○無罪。
     理  由
一、公訴意旨略以：被告乙○○曾於民國八十二年間因違反麻醉藥品管理條例案件，
    經本院於八十二年四月二日判處有期徒刑七月，同年七月二十一日確定，於八十
    三年六月十五日執行完畢，猶不知悔改，意圖為自己不法所有，於八十八年九月
    二十二日上午十一時四十分許，至屏東縣里港鄉○○村里○路東晟冰廠旁，乘他
    人不注意之時，侵入甲○○駕駛之車號ＷＤ─六九九號營業大貨車駕駛座內，著
    手竊取財物，為民眾發覺而未得手，經警當場查獲。因認被告乙○○涉犯刑法第
    三百二十條第三項、第一項之竊盜罪嫌。
二、公訴人認被告乙○○涉犯刑法第三百二十條第一項竊盜罪嫌。無非係以被害人甲
    ○○及證人陳志鋒警訊中之陳述為憑。訊據被告乙○○堅決否認竊盜犯行，辯稱
    ：其在上址打開前揭車門僅係為詢問蝦子價錢等語。
三、按犯罪事實應依證據認定之，無證據不得推定其犯罪事實；又不能證明被告犯罪
    或其行為不罰者，應諭知無罪之判決，刑事訴訟法第一百五十四條、第三百零一
    條第一項分別定有明文。而認定不利於被告之事實，須依積極證據，苟積極證據
    不足為不利於被告之事實之認定時，即應為有利於被告之認定，更不必有何有利
    之證據。而此所謂證據，須確能為被告有罪之證明，而無瑕疵可指者，始足當之
    ；其為訴訟上之證明，則須至任何之一般人均認其為真正，而無所懷疑之程度。
    最高法院三十年上字第八一六號、六十九年度台上字第四九一三號、七十六年度
    台上字第四九八六號判例可資參酌。經查，被告乙○○於前開時、地打開甲○○
    駕駛之前開大貨車車門，並踩上踏板擬進入前開車時，即為王永信發現並呼喊，
    被告即下來，因王永信之同業經常遺失車內之金錢，均未抓到行竊之人，而認被
    告係擬竊盜等情，業據證人王永信於本院審理中結證在卷（見本院八十八年十一
    月十六日審判筆錄）；次查，當時被害人甲○○在車頭後方作業並未看到被告，
    係同行王永信發現上情乙節，亦據甲○○於本院審理中陳述在卷（見本院八十八
    年十一月十六日審判筆錄），而證人陳志鋒於本院審理中亦證稱：其先前曾在上
    址失竊新台幣（下同）五千元，惟均未抓到竊賊，因此乃特別注意陌生人之出入
    ，被告與陳宏生進入時王永信即告知其等注意，被告每一台車均有看，有些因車
    子有鎖，門打不開，其等見被告爬上去（指甲○○前開車）即圍過去，其警訊中
    所稱曾發現被告及陳宏生竊取其財物等語，並非其陳述之真意（見本院八十八年
    十二月三日審判筆錄）。而陳志鋒於警訊中之陳述，係因其以駕車運送泰國蝦為
    業，且已裝貨，多次催促警方製作筆錄速度，致文意上有所誤解，其原意係稱其
    曾於上址失竊五千元，惟並未報案亦不知何人所竊等情，有警員之筆錄敘明報告
    書可參。綜上所述，足認被告踩上踏板擬進入甲○○駕駛之前開大貨車時即為王
    永信等人圍住並呼喊其下來，被告應尚未翻動駕駛座內財物，被害人甲○○於警
    訊中所稱其駕駛座已遭被告翻動，尚不足憑。按刑法上之未遂犯，必須已著手於
    犯罪行為之實行而不遂，始能成立，刑法第二十五條第一項規定甚明。而刑法第
    三百二十條第一項竊盜罪，以竊取他人之物為其犯罪行為之實行，倘未著手搜取
    財物，仍不能以竊盜未遂論。是以被告打開前開車門並踩上踏板擬進入上揭車之
    行為，僅係竊盜之預備行為，是以被告之行為尚不構成竊盜未遂罪責；而刑法竊
    盜罪並未有處罰預備行為之明文規定，此外，復查無其他積極證據足證被告有公
    訴人所指之犯行，被告之犯行即無從證明，揆諸前開說明，爰諭知被告無罪之判
    決。
四、據上論斷，應依刑事訴訟法第三百零一條第一項前段，判決如主文。
案經檢察官楊慶瑞到庭執行職務。
中      華      民      國    八十八    年     十二     月      十      日
                                      臺灣屏東地方法院刑事第二庭
                                          法  官  林麗玉
右判決正本證明與原本無異。
對於本判決如有不服應於收受送達後十日內向本院提出上訴書狀上訴於台灣高等法院
高雄分院並按他造當事人之人數附具繕本。
                                          書記官  徐水英
中      華      民      國    八十八    年     十二     月      十      日


司法院資訊處製作；財團法人民間司法改革基金會備份。
